## KAREN LISET GUEVARA RUIZ

# **Profil**

Ingénieur industriel, avec plus de 3 ans d'expérience dans le secteur fiduciaire, diplômée de l'université Universidad Colombiana de Carreras Industriales ECCI.

J'ai une initiative d'apprentissage, une proactivité, la capacité de rechercher et d'analyser des informations, de bonnes relations interpersonnelles et une capacité de travailler en équipe ou individuellement, la capacité de résoudre des problèmes, un degré élevé de responsabilité et d'engagement dans les tâches à accomplir.

#### **Parcours Professionnel**

# ANALYSTE DE BUDGET ET CONTROLE DE GESTION

novembre 2021 à ce jour

FIDUAGRARIA S.A

- -Émission de certificats d'émission budgétaire CDP, certificats CLP à long terme
- -Création des rapports budgétaires de l'entreprise
- -Analyse des variations, répartition des impôts, redistributions de charges et autres éléments pour la préparation du Conseil d'Administration

## **AUXILIAIRE À LA PAIE**

avril 2021 à novembre 2021

FIDUAGRARIA S.A

- -Responsable de l'instruction et de la validation des paiements pour la conformité bancaire de chacune des activités fiduciaires gérées par la société
- -Responsable du téléchargement des informations dans les bases de données de l'inventaire, des paiements liés dans la zone et les classer selon leur importance.

#### **AUXILIARE DU LIEN OPERATIF**

février 2019 à avril 2021

FIDUAGRARIA S.A

Gérer toutes les exigences connexes du Fond de solidarité pour les retraites, en termes de paiements, de légalisations, de rapprochements bancaires et de gestion de documents pour le Ministère du Travail.

## **AUXILIAIRE DES OPERATIONS**

De septembre 2018 à février 2019

FIDUAGRARIA S.A

- -Soutenir le domaine de la trésorerie
- -Gestion des signatures de documents pour les investissements quotidiens réalisés
- -Ouverture et fermeture de comptes bancaires, échèlent et suivi des frais bancaires auprès des banques de chacune des entreprises fiduciaires.

# **Formation Académique**

-UNIVERSITÉ ECCI Terminé en avril 2021

Professionnel ingénier industriel

-UNIVERSITÉ ECCI Terminé en octobre 2019

Technologie de gestion des processus industriels

## -UNIVERSITÉ ECCI

Coterminal universitaire

Diplôme de premier cycle en gestion de la santé et de la sécurité au travail

-ISPA SENA Terminé en décembre 2012

Technicien en règlement de la paie et prestations sociales

- Secondaire

## Langues

- Espagnol